

# Desenvolvedor de Software

Impulsionar a inovação com IA e Aprendizagem Automática



Portugal

+351 926 843 295

franciscoandre.farp@gmail.com

O meu Website

O meu Linkedin

## RESUMO

Licenciado em engenharia informática com experiência em desenvolvimento de software e investigação, tendo recebido duas bolsas de investigação.

Atualmente, trabalho como desenvolvedor de software, concentrando-me na criação de soluções inovadoras e escaláveis com projetos orientados para a IA. Pro ativo, orientado para os objetivos e apaixonado pela obtenção de resultados com impacto.

## EXPERIÊNCIA

### Fev 2024-Present

### Desenvolvedor de Software na GoTVee

GoTVee

Na GoTVee, eu desempenho um papel fundamental na implantação de soluções avançadas de assistente virtual baseadas em IA, integrando algoritmos de aprendizado de máquina de última geração com técnicas de processamento de linguagem natural para criar sistemas que interpretam e respondem com precisão.

Colaboro com equipas multi funcionais para projetar sistemas escaláveis e de alto desempenho que garantam a recuperação eficiente de dados, mantendo padrões rigorosos de conformidade. O meu trabalho melhora consistentemente com o desempenho do sistema e a experiência do utilizador, sustentando nosso o compromisso com tecnologia inovadora e de excelência.

### Jul 2023-Sep 2023 Bolsa de Investigação no CeDRI

CeDRI, Instituto Politécnico de Bragança

Contribui para o desenvolvimento de uma ferramenta C# e OpenGL em Unity 3D para processos de montagem de automóveis e carroçarias num projeto OpenZDM.

### Jul 2022-Jan 2023 Bolsa de Investigação no CeDRI

CeDRI, Instituto Politécnico de Bragança

Desenvolvi aplicações de realidade mista (RA e RV) com Untity 3D, frameworks e livrarias.

## **EDUCAÇÃO**

## Out 2019-Jul 2023 Licenciatura em Engenharia Informática

Instituto Politécnico de Braganca

- Áreas Científicas: Ciências da Computação, Engenharia Informática, Matemática, Sistemas de Informação.
- Distinções: Duas bolsas de investigação

## **IDIOMAS**

## COMPETÊNCIAS TÉCNICAS

# Português Nativo **Inglês** Proficiente

Aprendizagem automática (ML): Experiência no desenvolvimento de assistentes virtuais com soluções LLM orientadas por API e aceleradas por CUDA utilizando bibliotecas Python.

Programação: Python, C#, Java, JavaScript, outros Dados e análises: Bases de dados SQL, NoSQL, Vectoriais Controlo de fontes: Git (GitHub, GitLab, BitBucket) Plataformas e Ferramentas: Linux, Bash, Docker, pipelines

CI/CD, NGINX, Unity 3D

## **COMPETÊNCIAS PESSOAIS**

Autodidata Atenção ao pormenor Escrita técnica Trabalho em equipa

### **PUBLICAÇÕES**

### An Augmented Reality Intelligent Guide for the Automotive Industry

Publicado em Learning Factories of the Future (CFL 2024) | University of Twente, Enschede, Países Baixos (Jul 2024)

- Desenvolvi uma aplicação HoloLens de realidade mista utilizando IA e visão computacional para identificar e apresentar zonas de inspeção de veículos numa linha de produção.
- Interação integrada baseada em gestos e uma API RESTful para atualizações de bases de dados em tempo real, melhorando a eficiência e a segurança no fabrico inteligente. Link da publicação